臺灣高等法院刑事裁定
110年度聲字第1560號
聲  請  人  臺灣高等檢察署檢察官
受  刑  人  徐志銘



上列聲請人因受刑人數罪併罰有二裁判以上，聲請定其應執行之
刑（聲請案號：110年度執聲字第674號），本院裁定如下：
    主  文
徐志銘犯如附表所示各罪所處之刑，應執行有期徒刑拾壹年伍月
，併科罰金新臺幣參拾陸萬元，罰金如易服勞役，以新臺幣壹仟
元折算壹日。
    理  由
一、聲請意旨略以：受刑人徐志銘因違反槍砲彈藥刀械管制條例
    等數罪，先後經判決確定如附表所示（檢察官聲請書之記載
    未完足及誤繕部分，均經本院補充、更正如本裁定之附表）
    ，應依刑法第53條、第51條第5款、第7款、第50條第1項第1
    款、第2項之規定，定其應執行之刑，爰依刑事訴訟法第477
    條第1項聲請裁定等語。
二、經查：受刑人犯如附表所示各罪，先後經法院分別判處如附
    表所示之刑，均經確定在案，有卷附受刑人之前案紀錄表及
    如附表所示之各該刑事裁判可參。檢察官依受刑人之請求，
    將得易科及不得易科之罪刑，向本院聲請合併定其應執行之
    刑，經核於法有據。審酌受刑人就附表編號1至3所示之3罪
    ，均係施用毒品罪，其犯罪之本質，為戕害自我身心健康之
    行為，考量對於施用毒品犯罪之處罰，係側重在透過相當期
    間之徒刑，藉以隔離毒品、戒除依賴，俾達矯治之必要程度
    ；編號4、6、8所示之持有毒品達一定數量以上罪，均屬侵
    害社會法益之罪，犯罪本質相類，此等犯罪間之獨立性較低
    ；編號5、7、9、10所示之非法持有槍枝、非法製造子彈等
    罪，對於他人之身體、生命具有潛在之危險，亦對社會治安
    及秩序具有嚴重之危害性，侵害社會法益之效應大，與上開
    施用毒品、持有毒品等之犯罪性質不同而具獨立性；參以附
    表編號3、4所示2罪、編號5、6所示2罪以及編號7至9所示3
    罪，曾經分別合併定刑有期徒刑1年、2年及6年7月，暨附表
    編號7、9之併科罰金，曾經合併定刑罰金16萬元等所形成之
    內部界限，綜合考量上述犯罪性質上之差異及刑罰對策上之
    不同，兼衡受刑人現年40餘歲之日後更生等總體評價，乃定
    其應執行之刑如主文所示，並就罰金部分諭知易服勞役之折
    算標準。至於附表編號2至10所示9罪，原確定判決各諭知之
    沒收（含沒收銷燬）部分，依刑法第40條之2第1項規定，皆
    應併執行之，附此敘明。
三、依刑事訴訟法第477條第1項，刑法第50條第2項、第51條第5
    款、第7款、第53條、第42條第3項前段，裁定如主文。
中    華    民    國   110    年     4    月    28    日
                刑事第二十二庭  審判長法  官  洪于智
                                      法  官  汪怡君
                                      法  官  陳銘壎
以上正本證明與原本無異。
如不服本裁定，應於收受送達後五日內向本院提出抗告狀。
                                      書記官  吳思葦
中    華    民    國   110    年     4    月    28    日
附表：受刑人徐志銘定應執行刑案件一覽表
編            號  1 2 罪            名  施用第二級毒品 施用第一級毒品 宣     告     刑  有期徒刑3月，如易科罰金，以新臺幣1千元折算1日 有期徒刑7月 犯罪日期（民國）  106年10月23日 106年10月23日 偵  查 機    關 臺灣新北地方檢察署 臺灣新北地方檢察署  案    號 106年度毒偵字第9767號 106年度毒偵字第9767號 最  後  事實審 法    院 臺灣高等法院 臺灣高等法院  案    號 107年度上訴字第3421號 107年度上訴字第3421號  判決日期 108年3月19日 108年3月19日 確  定    判  決 法    院 臺灣高等法院 臺灣高等法院  案    號 107年度上訴字第3421號 107年度上訴字第3421號  判    決 確定日期 108年3月19日 108年4月8日 備            註  1.新北地檢署108年度執字第6414號。 1.新北地檢署108年度執字第6413號。 
編            號  3 4 罪            名  施用第一級毒品 持有第二級毒品純質淨重20公克以上 宣     告     刑  有期徒刑7月 有期徒刑8月 犯罪日期（民國）  107年1月29日 107年1月10日至107年1月30日 偵  查 機    關 臺灣新北地方檢察署 臺灣新北地方檢察署  案    號 107年度毒偵字第5775、6788號 107年度毒偵字第5775、6788號 最  後  事實審 法    院 臺灣高等法院 臺灣高等法院  案    號 108年度上訴字第3005號 108年度上訴字第3005號  判決日期 108年10月16日 108年10月16日 確  定    判  決 法    院 臺灣高等法院 臺灣高等法院  案    號 108年度上訴字第3005號 108年度上訴字第3005號  判    決 確定日期 108年11月4日 108年11月4日 備            註  1.新北地檢署108年度執字第16835號。 2.編號3、4之罪刑，曾經本院以上開判決合併定應執行刑有期徒刑1年。 1.新北地檢署108年度執字第16835號。 2.編號3、4之罪刑，曾經本院以上開判決合併定應執行刑有期徒刑1年。 
編            號  5 6 罪            名  非法持有可發射子彈具有殺傷力之改造槍枝 持有第二級毒品純質淨重20公克以上 宣     告     刑  有期徒刑1年7月，併科罰金新臺幣5萬元，罰金如易服勞役，以新臺幣1千元折算1日 有期徒刑7月 犯罪日期（民國）  105年3、4月間某日至106年5月8日 106年4月間至106年5月8日 偵  查 機    關 臺灣新北地方檢察署 臺灣新北地方檢察署  案    號 106年度毒偵字第4664號、106年度偵字第15219、21573號 106年度毒偵字第4664號、106年度偵字第15219、21573號 最  後  事實審 法    院 臺灣高等法院 臺灣高等法院  案    號 108年度上訴字第388號 108年度上訴字第388號  判決日期 108年4月30日 108年4月30日 確  定    判  決 法    院 臺灣高等法院 臺灣高等法院  案    號 108年度上訴字第388號 108年度上訴字第388號  判    決 確定日期 109年3月18日 109年3月18日 備            註  1.新北地檢署109年度執字第4724號。 2.編號5、6之罪刑，曾經新北地院以107年度訴緝字第83號判決合併定刑有期徒刑2年，受刑人不服上訴後，由本院以上開判決駁回上訴，及經最高法院於109年3月18日以109年度台上字第1104號判決為程序駁回。 1.新北地檢署109年度執字第4724號。 2.編號5、6之罪刑，曾經新北地院以107年度訴緝字第83號判決合併定刑有期徒刑2年，受刑人不服上訴後，由本院以上開判決駁回上訴，及經最高法院於109年3月18日以109年度台上字第1104號判決為程序駁回。 
編            號  7 8 罪            名  非法持有可發射子彈具有殺傷力之改造槍枝 持有第一級毒品純質淨重10公克以上 宣     告     刑  有期徒刑5年，併科罰金新臺幣15萬元，罰金如易服勞役，以新臺幣1千元折算1日 有期徒刑1年6月 犯罪日期（民國）  107年6月中旬某日至107年7月2日 107年7月1日至107年7月2日 偵  查 機    關 臺灣新北地方檢察署 臺灣新北地方檢察署  案    號 107年度毒偵字第6793號、107年度偵字第21241、26200號 107年度毒偵字第6793號、107年度偵字第21241、26200號 最  後  事實審 法    院 臺灣高等法院 臺灣高等法院  案    號 108年度上訴字第2367號 108年度上訴字第2367號  判決日期 108年11月14日 108年11月14日 確  定    判  決 法    院 臺灣高等法院 臺灣高等法院  案    號 108年度上訴字第2367號 108年度上訴字第2367號  判    決 確定日期 109年11月25日 109年11月25日 備            註  1.新北地檢署109年度執字第15347號。 2.編號7至9之罪刑，曾經本院以上開判決合併定刑有期徒刑6年7月，應執行罰金新臺幣16萬元，受刑人不服上訴後，經最高法院於109年11月25日以109年度台上字第5072號判決為程序駁回。 1.新北地檢署109年度執字第15347號。 2.編號7至9之罪刑，曾經本院以上開判決合併定刑有期徒刑6年7月，應執行罰金新臺幣16萬元，受刑人不服上訴後，經最高法院於109年11月25日以109年度台上字第5072號判決為程序駁回。 
編            號  9 10 罪            名  非法製造子彈 非法持有可發射子彈具有殺傷力之改造手槍 宣     告     刑  有期徒刑1年1月，併科罰金新臺幣3萬元，罰金如易服勞役，以新臺幣1千元折算1日 有期徒刑2年，併科罰金新臺幣20萬元，罰金如易服勞役，以新臺幣1千元折算1日 犯罪日期（民國）  107年6月底某日至107年7月2日 106年12月某日至107年1月30日 偵  查 機    關 臺灣新北地方檢察署 臺灣新北地方檢察署  案    號 107年度毒偵字第6793號、107年度偵字第21241、26200號 107年度偵字第5028、12340號 最  後  事實審 法    院 臺灣高等法院 臺灣高等法院  案    號 108年度上訴字第2367號 108年度上訴字第2178號  判決日期 108年11月14日 109年1月16日 確  定    判  決 法    院 臺灣高等法院 臺灣高等法院  案    號 108年度上訴字第2367號 108年度上訴字第2178號  判    決 確定日期 109年11月25日 109年11月26日 備            註  1.新北地檢署109年度執字第15347號。 2.編號7至9之罪刑，曾經本院以上開判決合併定刑有期徒刑6年7月，應執行罰金16萬元，受刑人不服上訴後，經最高法院於109年11月25日以109年度台上字第5072號判決為程序駁回。 1.新北地檢署110年度執字第105號。 2.受刑人對於本院上開判決不服上訴後，經最高法院於109年11月26日以109年度台上字第5214號判決為程序駁回。